【裁判字號】    98,交聲,766
【裁判日期】    980615
【裁判案由】    聲明異議
【裁判全文】
臺灣彰化地方法院交通事件裁定         98年度交聲字第766號
移送機關即
原處分機關  交通部公路總局臺中區監理所彰化監理站
異  議  人
即受處分人  甲○○
上列異議人即受處分人因違反道路交通管理處罰條例案件，對於
交通部公路總局臺中區監理所彰化監理站98年6月2日彰監四字第
裁64-I00000000號處分不服，聲明異議，本院裁定如下：
    主  文
異議駁回。
    理  由
一、按汽車駕駛人經依道路管理處罰條例第35 條第1項規定吊扣
    駕駛執照，並於吊扣期間再有同條第1項情形者，處新台幣6
    萬元罰鍰，並當場移置保管該車輛及吊銷其駕駛執照；汽車
    駕駛人曾依第35條第3項前段規定吊銷駕駛執照者，3年內不
    得考領駕駛執照，道路交通管理處罰條例第35 條第3項前段
    、第67條第2項分別定有明文。
二、原處分意旨略以：異議人即受處分人甲○○於民國98年3月5
    日19時41分許，酒後駕駛車牌號碼0115-NJ號自用小客車，
    行經彰化縣福興鄉頂粘村東勢巷7之46號前，經測量其酒精
    濃度為0.90MG/L，超過標準值，為警依法舉發，故依道路交
    通管理處罰條例第35條第3項及第67條第2項規定，裁處吊銷
    異議人駕駛執照（罰鍰經法院判刑無須繳納），3年內禁考
    。
三、異議意旨略以：異議人固不否認前開事實，罰緩亦已繳納完
    畢，之所以違規乃因夫妻感情不睦、工作不順等種種原因，
    故而藉酒澆愁致酒駕違法，吾深感後悔，惟因謀生所需，又
    有老母及三名小孩要照顧，期鈞長能體恤異議人之苦楚，請
    求改吊銷自用小客車駕駛執照，為此聲明異議等語。
四、經查:
（一）上開違規事實，為受處分人所不爭執，又受處分人之駕照
      自97年10月15日至98年10月14日因酒醉駕車遭吊扣，亦有
      汽車駕照基本資料查詢報表1紙 (參98年度交聲字第761號
      卷) 在卷可稽，足堪認定。
（二）按道路交通管理處罰條例第68條規定，汽車駕駛人，因違
      反本條例及道路交通安全規則之規定，受吊銷駕駛執照處
      分時，吊銷其持有各級車類之駕駛執照。是受「吊銷駕照
      」處分者，係吊銷其持有各級車類之駕駛執照，不限其違
      法或違規當時所駕駛車輛之駕駛執照。
（三）綜上所述，受處分人確有於上述之違規行為，事證已臻明
      確，自應依道路交通管理處罰條例第68條之規定裁處，而
      依上開說明，駕駛人受「吊銷」駕駛執照處分時，吊銷其
      持有各級車類之駕駛執照，是原處分與上揭新修正之道路
      交通管理處罰條例第68條規定意旨相符，從而原處分機關
      依據前述道路交通管理處罰條例之相關規定，裁處受處分
      人吊銷其駕駛執照，3 年內不得再考領，核無違誤。本件
      異議為無理由，應予駁回。
五、綜上，原處分機關據以裁罰，於法並無不當。本件異議為無
    理由，應予駁回，爰依道路交通管理處罰條例第87 條第2項
    ，道路交通案件處理辦法第19條，裁定如主文。
中    華    民    國    98    年    6    月    15    日
                  交通法庭           法  官    吳俊螢
以上正本證明與原本無異
如不服本裁定，應於裁定送達後五日內向本院提出抗告狀 (須附
繕本 )。
中    華    民    國    98    年    6    月    15    日
                                     書記官  林怡吟


司法院資訊處製作；財團法人民間司法改革基金會備份。
